sv: Detaljer för musmatta: Belysning; Sydda kanter; Lämplig för spel; Övrigt
hu: Egérpad jellemzői: Világítás; Tűzött élek; Játékra alkalmas; Egyéb
tr: Fare altlığı özellikleri: Aydınlatma; Dikişli kenarlar; Oyun oynamaya uygun; Diğer
cs: Vlastnosti podložky pod myš: Osvětlení; Obšité okraje; Vhodné pro hraní her; Jiné
en: Mouse pad features: Lighting; Stitched edges; Suitable for gaming; Other
ko: 마우스 패드 기능: 조명; 스티치 에지; 게임에 적합; 기타
sk-SK: Vlastnosti podložky pod myš: Osvetlenie; Šité okraje; Vhodné na hranie; Iné
fi: Hiirimaton ominaisuudet: Valaistus; Ommellut reunat; Soveltuu pelaamiseen; Muu
sl-SI: Lastnosti podloge za miško: Razsvetljava; Šivani robovi; Primerno za igričarstvo; Drugo
th: คุณลักษณะของแผ่นรองเมาส์: ไฟ; เย็บขอบ; เหมาะสำหรับการเล่นเกม; อื่นๆ
es: Características de la alfombrilla de ratón: Iluminación; Bordes cosidos; Apto para juegos; Otros
ru: Характеристики коврика для мыши: Подсветка; Прошитые края; Подходит для игр; Другой
hr-HR: Značajke podloge za miš: Rasvjeta; Prošiveni rubovi; Pogodno za gaming; Ostalo
it: Funzionalità del tappetino per il mouse: Illuminazione; Bordi cuciti; Ideale per giocare; Altro
nl: Kenmerken muismat: Verlichting; Gestikte randen; Geschikt voor gamen; Andere
da: Musemåttefunktioner: Belysning; Syede kanter; Velegnet til gaming; Andet
el: Χαρακτηριστικά βάσης ποντικού: Φωτισμός; Ραμμένες άκρες; Κατάλληλο για gaming; Άλλο
pt-PT: Características do tapete do rato: Iluminação; Bordos costurados; Adequado para jogos; Outro
pt-BR: Recursos do mouse pad: Iluminação; Bordas costuradas; Adequado para jogos; Outro
nb: Musemattefunksjoner: Lyssetting; Sydde kanter; Egnet for gaming; Annet
de: Mauspad-Eigenschaften: Beleuchtung; Genähte Kanten; Geeignet für Gaming; Sonstiges
bg-BG: Характеристики на подложката за мишка: Осветление; Зашити ръбове; Подходяща за игри; Други
lt-LT: Pelės kilimėlio savybės: Apšvietimas; Atsiūti kraštai; Tinka žaidimams; Kita
pl: Charakterystyka podkładki pod mysz: Oświetlenie; Zszyte krawędzie; Odpowiedni do gier; Inne
zh-CN: 鼠标垫特点: 照明设备; 锁边设计; 适合玩游戏; 其他
ja: マウスパッドの機能: 照明; ステッチエッジ; ゲームに最適; その他
vi: Tính năng bàn di chuột: Đèn chiếu sáng; Các cạnh được khâu; Thích hợp để chơi game; Khác
zh-TW: 滑鼠墊特點: 照明; 縫合邊緣; 適用於遊戲; 其他
ro-RO: Caracteristicile suportului de mouse: Iluminat; Margini cusute; Potrivit pentru jocuri; Altele
fr: Caractéristiques du tapis de souris: Éclairage; Bords cousus; Adapté aux jeux; Autre